臺灣臺中地方法院民事判決
110年度訴字第833號
原      告  張玲    
訴訟代理人  林俊雄律師
被      告  林佩蓉（原名林玉鳳）

上列當事人間請求確認車位使用權事件，本院於民國110年11月1
9日言詞辯論終結，判決如下：
    主      文
原告之訴駁回。
訴訟費用由原告負擔。
    事實及理由
壹、程序方面：
    按確認法律關係之訴，非原告有即受確認判決之法律上利益
    者，不得提起之，民事訴訟法第247條第1項定有明文。所謂
    即受確認判決之法律上利益，係指因法律關係之存否不明確
    ，致原告在私法上之地位有受侵害之危險，而此項危險得以
    對於被告之確認判決除去之者而言（最高法院42年台上字第
    1031號判例意旨參照）。原告請求確認其所有如附表所示不
    動產（下稱系爭不動產）所屬夏綠蒂大樓地下室（即共有之
    臺中市○區○○段0000○號建物）設置之編號46、47號機械車位
    （以下分別稱編號46號車位、編號47號車位，合稱系爭機械
    車位）之上層車位使用權存在，為被告所否認。而系爭機械
    車位現仍存在、尚未拆除之事實，為兩造所不爭執（見本院
    卷第473頁），自仍有使用之可能，是原告就系爭機械車位
    上層車位之使用權存否影響原告之停車權益，致原告在私法
    上之地位有受侵害之危險，而此項危險得以確認之訴除去，
    是原告提起本件確認之訴，應有確認利益，合先敘明。
貳、實體方面：
一、原告主張：
    伊於民國102年12月8日向訴外人謝惠玲購買系爭不動產，並
    於103年1月15日完成所有權移轉登記，伊為系爭不動產之所
    有人，並有系爭不動產所屬夏綠蒂大樓地下室停車場中編號
    46號車位之使用權，買賣契約書上記載編號46號車位位於機
    械式車位之上層。伊所有之編號46號車位，與被告所有之編
    號47號車位，為系爭機械車位之上、下層，系爭機械車位之
    下層車位，因年久失修，已無法使用。伊買受系爭不動產後
    ，使用系爭機械車位中之上層車位逾5年，均未受干涉，該
    時車台上未見有數字編號，另系爭機械車位旁之柱子上，有
    用紅色油漆標註46、47之字樣，46在上方、47在下方，故伊
    具使用權之編號46號車位為系爭機械車位之上層車位，伊有
    系爭機械車位之上層車位使用權。詎訴外人黃靜兒即夏綠蒂
    大樓社區管理委員會主任委員於109年3月間，竟向伊表示系
    爭機械車位之上層車位為被告所有之編號47號車位，下層車
    位方為伊所有之編號46號車位，致伊對於系爭機械車位之上
    層車位使用權陷於不明狀態，爰起訴請求確認原告之停車位
    使用權存在等語。並聲明：確認原告對坐落臺中市○區○○段0
    000○號建物內所設置之編號46號及編號47號機械車位之上層
    車位之使用權存在。
二、被告則以：
    不否認原告有編號46號車位之使用權，惟原告之編號46號車
    位，為系爭機械車位之下層車位，上層車位為伊之編號47號
    車位。夏綠蒂大樓停車場車位證明書僅標示車位編號，未標
    示位於機械車位之上層或下層，然停車場車位編號排序有一
    致性，車位編號數目小的在下層、大的在上層，且機械車台
    上均以黃色噴漆標示車位編號作為區別，而系爭機械車位之
    上層車位車台上有以黃色噴漆標示47，故伊之編號47號車位
    為系爭機械車位之上層車位。至於車位旁之柱子上，原本並
    無標示號碼，乃後來之管理委員會所為，無從以後來才標示
    之柱子上數字編號上、下，作為系爭機械車位上、下層車位
    編號之依據。伊之編號47號車位，原由伊配偶即訴外人陳正
    宜使用，陳正宜於88年間死亡後，伊於94年間將車輛出售，
    因而無使用編號47號車位之需求，豈謝惠玲於95年間無權占
    用伊位於系爭機械車位上層之編號47號車位，並向原告及仲
    介偽稱編號46號車位為系爭機械車位之上層，原告若因此受
    有損害，應向出賣人謝惠玲主張權利，方為妥適等語，資為
    抗辯。並聲明：原告之訴駁回。
三、本院之判斷：
(一)兩造均為夏綠蒂大樓之區分所有權人，該大樓地下室即共有
    之臺中市○區○○段0000○號建物設有停車場，原告為編號46號
    車位之使用權人，被告則為編號47號車位之使用權人，編號
    46、47號車位為機械式車位之上下層，其中下層車位位於車
    坑中，因機械損壞，現無法升起使用等情，為兩造所不爭執
    ，此部分事實堪以認定。
(二)當事人依民事訴訟法第277條主張有利於己之事實者，就其
    事實有舉證之責任。又主張法律關係存在之當事人，須就該
    法律關係發生所須具備之特別要件，負舉證責任。本件原告
    主張其所有之編號46號車位位於系爭機械車位上層，其就系
    爭機械車位之上層車位有使用權存在一節，為被告所否認，
    並以被告所有之編號47號車位始為系爭機械車位之上層車位
    等語抗辯，揆諸上開說明，原告應就其具使用權之編號46號
    車位為系爭機械車位上層此利己事實，負舉證證明之責。經
    查：
  1.本院於110年8月17日會同兩造至現場履勘，系爭機械車位中
    之下層車位位於車坑中，現場無法操作升起，而上層車位之
    車台上有以黃色噴漆標示數字47，有該日勘驗筆錄及照片在
    卷可稽（見本院卷第267至272、369至371頁）。而原告於同
    日亦自承：黃靜兒（即夏綠蒂大樓管理委員會主任委員）於
    2年前在我使用之機械車台上，擦出機械車台油漬底下有黃
    色噴漆數字47等語明確（見本院卷第269頁），足見系爭機
    械車位之上層車位車台，原即以黃色噴漆標示47之編號，已
    徵該上層車位應為編號47號車位，而非編號46號車位。且觀
    證人黃靜兒（即夏綠蒂大樓管理委員會主任委員）於110年1
    0月4日具結證述：我是購買預售屋，於80年間交屋，我的車
    位是編號28號之機械車位，建設公司說車位就是看車台上的
    編號，車台上的編號噴漆是交屋時就有；車位旁之柱子上原
    本沒有標示號碼，我問過其他人，說是某一任主任委員好心
    在柱子上加上去的，可能是為了辨識方向；大樓停車場機械
    車位都是數目小的在下層，數字大的在上層，排列有一致性
    ；編號1至30號車位是機械車位，1號下層、2號上層，數目
    小的在下、大的在上，以此類推，編號31至33號車位是平面
    車位，編號34、35號車位是機械車位，34號下層、35號上層
    ，編號36、37號是平面車位，編號38至53是機械車位，38號
    下層、39號上層，40號下層、41號上層，42號下層、43號上
    層，44號下層、45號上層，46號下層、47號上層，48號下層
    、49號上層，50號下層、51號上層，52號下層、53號上層，
    編號54至56號是平面車位；被告跟我說她的編號47號車位被
    人侵占，我就去擦車台，擦很久，數字就出現47，我就跟原
    告說系爭機械車位之上層車位不是原告的等語（見本院卷第
    466至468、471頁），核與本院勘驗時之各車位上黃色噴漆
    數字編號標示情形（見本院卷第269至271頁勘驗筆錄），及
    證人黃靜兒所提之夏綠蒂大樓停車場車位平面圖（見本院卷
    第165頁）相符，亦與停車場之車位編號排列應有順序、邏
    輯上一致性之常情無違，應可採信。是依建設公司所為之停
    車場車位位置分佈，系爭機械車位之上層車位，應為被告之
    編號47號車位，而非原告之編號46號車位一情，應可認定。
　2.至原告與謝惠玲於102年12月8日簽訂之系爭不動產買賣契約
    書雖記載：「本約買賣標的包括地下第二層停車位（機械式
    上層）」、「有車位編號，目前車位編號：46號」等語（見
    本院卷第23頁），然此僅足證明謝惠玲個人主觀認為編號46
    號車位為系爭機械車位之上層車位，無從認定謝惠玲之主觀
    認知確與事實相符。又系爭機械車位旁之柱子上，雖有以紅
    色油漆標示數字46、47，且46在上方，47在下方，有現場照
    片在卷可參（見本院卷第369頁），惟建設公司僅有在車台
    上為車位編號標示，並未在柱子上標示車位編號，柱子上之
    數字乃夏綠蒂大樓管理委員會嗣後所為之事實，業經證人黃
    靜兒上開證述明確，自無從以嗣後管理委員會在柱子上所為
    之數字上、下編號，作為建設公司初始與各區分所有權人合
    意之車位位置認定。又原告並未主張或舉證區分所有權人就
    停車場車位位置，另有再達成位置變更之合意或決議，則原
    告主張其具使用權之編號46號車位，為系爭機械車位之上層
    車位一節，尚難採信。
  3.基上，依原告所提證據，無足證明其主張具使用權之編號46
    號車位為系爭機械車位之上層車位一節屬實，則原告請求確
    認其就系爭機械車位之上層車位有使用權存在，應屬無據。
四、綜上所述，原告請求確認其就系爭機械車位之上層車位有使
    用權存在，為無理由，應予駁回。
五、本件事證已臻明確，兩造其餘訴訟資料及攻擊防禦方法，經
    審酌後認與判決結果不生影響，爰不逐一論述，併此敘明。
六、訴訟費用負擔之依據：民事訴訟法第78條。　　
中　　華　　民　　國　　110 　年　　12　　月　　17　　日
                  民事第三庭  審判長法  官  陳宗賢
　　　　　　　　　　　　　　　　　　法  官  王金洲
　　　　　　　　　　　　　　　　　　法  官  劉育綾
正本係照原本作成。
如對本判決上訴，須於判決送達後20日內向本院提出上訴狀（須
附繕本）。如委任律師提起上訴者，應一併繳納上訴審裁判費。
中　　華　　民　　國　　110 　年　　12　　月　　17　　日
                                    書記官  黃詩涵
附表：
建物 建號 門牌號碼 坐落地號 建築式樣主要建材及房屋層數 面積（平方公尺）  權利範圍      樓層面積合計 附屬建物主要建築材料及用途   臺中市○區○○段0000○號 臺中市○區○○00街00號3樓之2 臺中市○區○○段000地號 住家用、鋼筋混凝土造、7層 3層：102.35 合計：102.35 陽台：6.4 雨遮：0.39 全部 備註 共有部分：同段2568建號，面積1451.82平方公尺，權利範圍10000分之124；同段2525建號，面積1035.25平方公尺，權利範圍110分之2，含編號46號停車位使用權。